Carlos Ojani NG Valladares

carlosngv99@hotmail.com https://github.com/carlosngv/ www.linkedin.com/in/carlosngv/

Teléfono celular: 30080545





Soy un estudiante de ingeniería en ciencias y sistemas, tercer año recién terminado. Soy un interesado y apasionado del desarrollo web con experiencia utilizando lenguajes y herramientas como HTML, CSS, Javascript, Java y demás. Actualmente, profundizando Python. A nivel personal, completamente abierto a seguir creciendo y compartir lo que sé.

Formación Académica

- Graduado de Bachiller en Ciencias y Letras con Orientación en Computación, en el colegio Bilingüe el Prado. (2016 -2017)
- Séptimo semestre en Ingeniería en Ciencias y Sistemas de la Universidad de San Carlos. (2018 – Presente)

Experiencia Laboral

- Programa Trainee en Business Development Grop, S.A., capacitación en herramientas para el desarrollo RPA, con certificados. (Abril 2021 – Junio 2021)
- Analista desarrollador junior en Business Development Grop, S.A., integrado en el equipo de desarrollo RPA. (Junio 2021 – Presente)

Experiencia Desarrollando

- Juego de Space Invaders realizado con Python con apoyo de la librería Pygame
- Proyecto de un CRM utilizando Django, sin utilizar framework para el frontend.
- Aplicación para Angular que consume API realizada con Django Rest Framework, para contener información de canciones.
- Actualmente, en el proyecto RPA con el equipo de desarrollo RPA del banco Promérica.

Habilidades (Soft)

- Metodologías ágiles y SCRUM.
- Autodidacta
- Trabajo en equipo
- Gestión de tiempo

Habilidades (Hard)

- Herramientas RPA: Automation Anywhere y UIPath.
- Herramienta VSCode
- HTML5 Y CSS3.
- Lenguajes como Python, JavaScript y Java.
- Nodejs
- Angular
- Heroku
- Conocimiento básico con AWS
- Conocimiento básico con Google Cloud
- VSCode